臺灣高等法院臺中分院刑事裁定
111年度上訴字第1204號
上  訴  人  
即  被  告  蔡仁傑



選任辯護人  呂盈慧律師
            張藝騰律師
            張淑琪律師
上列上訴人即被告因毒品危害防制條例等案件，本院裁定如下：
    主    文
蔡仁傑之羈押期間，自中華民國壹佰壹拾壹年捌月貳拾參日起，
延長貳月。
停止羈押之聲請駁回。
    理    由
一、上訴人即被告蔡仁傑（下稱被告）因違反毒品危害防制條例
    等案件，前經本院法官訊問後，認被告涉犯販賣第三級毒品
    等罪，犯罪嫌疑重大，且所犯為最輕本刑5年以上有期徒刑
    之罪，有相當理由認為有逃亡之虞，非予羈押顯難進行審判
    、執行，而有羈押必要，於民國111年5月23日起執行羈押，
    至111年8月22日止，3個月羈押期間即將屆滿。
二、茲因羈押期間即將屆滿，經本院於111年8月9日開庭訊問被
    告後，認被告所涉犯上開罪嫌，業經原審分別論罪科刑，並
    合併定應執行有期徒刑10年在案，此有臺灣南投地方法院11
    0年度訴字第300號判決在卷可稽，被告不服原判決提起上訴
    後，現由本院以111年度上訴字第1204號審理中。而被告經
    原審法院審理後，所判處之刑並非輕微，且經本院審理後，
    認依卷內相關證據足認被告犯罪嫌疑確屬重大；又被告所犯
    之毒品危害防制條例第4條第3項之販賣第三級毒品罪，屬刑
    事訴訟法第101條第1項第3款所定最輕本刑為5年以上有期徒
    刑之重罪，且重罪常伴有逃亡之高度可能，係趨吉避凶、脫
    免刑責、不甘受罰之基本人性，且被告前揭所犯因已受重刑
    之諭知，可預期其逃匿以規避審判程序進行及刑罰執行之可
    能性甚高，而有相當理由足認有逃亡之虞，堪認被告具有刑
    事訴訟法第101條第1項第3款之羈押事由；再衡酌被告之犯
    罪情節，並慮及國家審判權及刑罰執行權遂行之公益考量，
    衡諸比例原則，認被告仍有羈押之必要性。
三、被告於本院訊問時具狀表示本件案發後，被告之家人即忙於
    奔走為其委請律師，亦見被告確有穩固之家庭支持系統，且
    被告父親因年邁需住長照機構須每日探訪，被告需與兄長分
    擔照護之責任，以避免單人照護獨木難支，實無棄保逃亡之
    可能。又被告自羈押至今已近11個月，檢警單位就相關證據
    之調查，相關資料、證物均已查扣、調查完備，就本案應已
    掌握相當之人證、物證，而無其他應調查而未調查之事項，
    且證人滿大豪之供述屬傳聞證據，傳聞證據未經當事人之反
    對詰問予以核實，原則上先予排除，不得作為認定被告有罪
    之依據；證人潘辛彥、潘信安之供述證據部分，其既與被告
    立場對立，所為陳述亦有諸多矛盾，與被告並無串證之可能
    ，難憑其證詞為羈押被告之理由，復本件亦無其他具體事證
    或動機可認被告仍有進行串證或滅證之虞，是本案自難以尚
    有其他共犯未到案做為將被告續行羈押之理由，另辯護人亦
    當庭表示證人滿大豪目前在國外，被告基於時空上的阻隔，
    已無犯罪的疑慮，且被告在本案之前，未曾有受通緝的紀錄
    ，家人感情深厚，無證據顯示被告有逃亡的疑慮，應無對被
    告續行羈押之必要性，請求給予被告具保之機會，被告願意
    每週甚至每日到派出所報到，並請求准許被告解除禁止接見
    通信等語。惟查：被告之家庭狀況，並非法定審酌是否繼續
    羈押之要件，且刑事訴訟程序關於被告羈押之執行，係為確
    保國家司法權對犯罪之追訴處罰及保障社會安寧秩序而採取
    之必要手段，與被告家庭生活之圓滿難免衝突，無法兩全，
    被告實應尋求其他親友或相關社會救助機構協助，此部分亦
    核與上開羈押原因無涉。復審酌被告明知愷他命係戕害人類
    身心健康之物，竟無視國家對於杜絕毒品犯罪之禁令，僅為
    貪圖利益，即為本案販賣第三級毒品之犯行，助長社會上施
    用他人毒品之惡習，並可能使施用者導致精神障礙與性格異
    常，並將造成人民生命健康受損之成癮性及危險性，其不僅
    戕害國人身體健康，且有危害社會安全之虞，所生危害非輕
    ，所為應予嚴加非難；又被告供述與證人等之證述互有歧異
    、矛盾，倘予被告交保在外，實難避免藉由各種隱蔽手段與
    其他證人等相互勾串之風險，併斟酌被告經原審認定之犯罪
    次數多達9次，足見其輕法恣意犯罪，縱命被告具保、責付
    或限制住居等侵害較小之手段，仍難保證被告能依法接受審
    判及執行。故權衡國家刑事司法權之有效行使、社會秩序及
    公共利益、被告人身自由之私益及防禦權受限制之程度，認
    對被告維持羈押處分尚屬適當、必要，合乎比例原則，且無
    違司法院大法官會議釋字第665號解釋意旨，為確保日後訴
    訟程序之進行及刑罰之執行，本院認為被告停止羈押之聲請
    為無理由，應予駁回。另被告羈押期間，本院未禁止接見通
    信（見本院卷第41頁），聲請意旨執此請求併解除接見通信
    ，亦非有據，附此敘明。
四、綜上，被告有刑事訴訟法第101條之1第1項第3款羈押之原因
    ，且有繼續羈押之必要，復無刑事訴訟法第114條各款事由
    ，爰自111年8月23日起，延長羈押2月。
據上論斷，依刑事訴訟法第108條第1項、第5項，裁定如主文。 
中　　華　　民　　國　　111 　年　　8 　　月　　15　　日
            刑事第九庭   審判長法　官　紀  文  勝
                               法　官  姚  勳  昌
                               法　官  紀  佳  良 
以上正本證明與原本無異。
如不服本裁定，應於收受送達後5日內向本院提出抗告書狀（須
附繕本）。因疫情而遲誤不變期間，得向法院聲請回復原狀。  

                               書記官  洪  鴻  權  
　　　　　　　　　　　　　　　 
中　　華　　民　　國　　111 　年　　8 　　月　　15　　日